【裁判字號】    92,上易,561
【裁判日期】    920728
【裁判案由】    家暴傷害
【裁判全文】
臺灣高等法院臺南分院刑事判決      九十二年度上易字第五六一號  Ａ
      上  訴  人
      即  被  告  甲  ○  ○
右上訴人因傷害案件，不服臺灣臺南地方法院九十二年度易字第四二七號，中華民國
九十二年五月九日第一審判決（起訴案號：臺灣臺南地方法院檢察署九十二年度偵字
第二四０五號），提起上訴，本院判決如左：
      主      文
上訴駁回。
      事      實
一、甲○○前曾犯傷害等罪，經原審法院判處有期徒刑四月，於民國九十一年八月二
    十二日易科罰金執行完畢，仍不知悔改，竟基於傷害之概括犯意，於九十一年十
    二月二十二日十四時許，在台南市○區○○路「小南城隍廟」前，因該廟之會計
    事項，與其妹妹乙○○發生爭執，出手毆打乙○○，致其受有枕部皮下血腫三乘
    二公分、右下肢血腫三乘三公分、左上臂瘀血四乘三公分、鼻部周圍腫痛之傷害
    另一位妹妹丙○○見狀上前勸架，甲○○再出手毆打丙○○，造成其上唇撕裂傷
    約二公分、頭部外傷併頭皮下血腫之傷害。
二、案經乙○○、丙○○訴由台南市警察局第二分局報請台灣台南地方法院檢察署檢
    察官偵查起訴。
      理      由
一、訊據上訴人即被告甲○○，固坦承於右揭時、地與其妹乙○○、丙○○二人發生
    糾紛之事實，惟矢口否認有何傷害犯行，辯稱：係乙○○、丙○○二人打伊云云
    。經查，右揭事實，業據乙○○、丙○○二人指訴甚詳。次查，證人吳佳幸即被
    告之女於原審審理時供證：「（九十一年十二月二十二日是否看到父親與告訴人
    爭吵？）有的。我父親先動手。我父親先打乙○○，丙○○勸架，我父親再打丙○○。」、「我看到的是我父親先動手打姑姑。我並沒有看到姑姑打我父親。」
    ；證人趙秀蘭即被告之妻亦證稱：「（九十一年十二月二十二日告訴人與被告爭
    吵時你是否在場？）有的。」、「（當天你是否看到告訴人打被告？情形如何？
    ）沒有。是被告先打告訴人。過程與我女兒所述一樣。」等語，證人趙秀蘭、吳
    佳幸分為被告之配偶、親生子女，均屬至親，茍非實情，恆情渠等斷無故意設詞
    誣陷被告之理，應屬可信，足認上開告訴人之指訴及證人之證詞與事實相符，，
    此外，復有國立成功大學醫學院附設醫院診斷證明書二紙附卷可稽，被告所辯顯
    係卸責之詞，不足採信，事證至為明確，其犯行應足認定。至被告於上訴理由中
    稱有第三人黃義聰可證明被告並無毆打告訴人等語，經查本件存證已臻明確，且
    如確有證人黃義聰可為其有利之證明，何以被告於警訊及偵查中未曾提及，顯係
    事後意圖飾卸迴護，核無必要。
二、核被告甲○○所為，係犯刑法第二百七十七條第一項之傷害罪。被告所為二次傷
    害行為，時間緊接，所犯罪名相同，顯係基於概括之犯意為之，為連續犯，依刑
    法第五十六條之規定論以一罪，並加重其刑。又被告前曾犯傷害等罪，經原審判
    處有期徒刑四月，於九十一年八月二十二日易科罰金執行完畢，此有台灣高等法
    院被告全國前案紀錄表在卷可稽，其於有期徒刑執行完畢後，五年內再犯本件有
    期徒刑以上之罪，係屬累犯，應依刑法第四十七條之規定遞加重其刑。
三、原審法院判決因認被告犯行至為明確，適用刑法五十六條、第二百七十七條第一
    項、第四十七條、罰金罰鍰提高標準條例第一條前段之規定，並審酌被告犯罪之
    動機、目的、手段、品行、犯罪後毫無悔意等一切情狀，量處有期徒刑柒月，認
    事用法並無不當、量刑亦甚妥適，被告空言否認犯行，指摘原判決不當提起上訴
    ，核無理由，應予駁回。
據上論結，應依刑事訴訟法第三百六十八條，判決如主文。
本案經檢察官曾銘芳到庭執行職務。
中    華    民    國      九十二      年      七      月      二十八    日
                                  臺灣高等法院臺南分院刑事第三庭
                                      審判長法官  陳    義    仲
                                            法官  陳    清    溪
                                            法官  宋    明    蒼
右正本證明與原本無異。
不得上訴。
                                      法院書記官  余    素    美
中    華    民    國      九十二      年      七      月      三十      日
附錄本案論罪科刑法條全文：
刑法第二百七十七條
 (普通傷害罪)
傷害人之身體或健康者，處三年以下有期徒刑、拘役或一千元以下罰金。
犯前項之罪因而致人於死者，處無期徒刑或七年以上有期徒刑；致重傷者，處三年以
上十年以下有期徒刑。


司法院資訊處製作；財團法人民間司法改革基金會備份。
